【裁判字號】    98,訴,112
【裁判日期】    990910
【裁判案由】    侵權行為損害賠償等
【裁判全文】
臺灣桃園地方法院民事判決               98年度訴字第112號
原      告  大衛熊冷凍食品有限公司
法定代理人  乙○○
原      告  達政企業有限公司
訴訟代理人  丙○○
共      同
訴訟代理人  林靜文律師
被      告  己○○
            丁○○
            戊○○
上列當事人間請求侵權行為損害賠償等事件，本院於民國99年8
月17日言詞辯論終結，判決如下：
    主      文
被告己○○應給付原告大衛熊冷凍食品有限公司新台幣伍拾捌萬
玖仟玖佰捌拾貳元，及自民國九十八年二月四日起至清償日止，
按週年利率百分之五計算之利息。
被告己○○應給付原告達政企業有限公司新台幣壹拾肆萬壹仟貳
佰零柒元，及自民國九十八年二月四日起至清償日止，按週年利
率百分之五計算之利息。
被告己○○應將如附表一所示之物交還原告大衛熊冷凍食品有限
公司。
被告己○○應將如附表二所示之物交還原告達政企業有限公司。
原告其餘之訴駁回。
訴訟費用由被告己○○負擔十分之三，餘由原告負擔。
本判決第一項及第三項於原告大衛熊冷凍食品有限公司以新台幣
貳拾萬元為被告己○○供擔保後，得假執行。但被告己○○如以
新台幣伍拾捌萬玖仟玖佰捌拾貳元為原告供擔保，得免為假執行
。
本判決第二項及第四項於原告達政企業有限公司以新台幣伍萬元
為被告己○○供擔保後，得假執行。但被告己○○如以新台幣壹
拾肆萬壹仟貳佰零柒元為原告供擔保，得免為假執行。
原告其餘假執行之聲請駁回。
    事實及理由
一、本件被告均經合法通知，皆未於最後言詞辯論期日到場，均
    核無民事訴訟法第386 條各款所列情形，爰依原告聲請，由
    其一造辯論而為判決。
二、按訴狀送達後，原告不得將原訴變更或追加他訴，但請求之
    基礎事實同一者、擴張或減縮應受判決事項之聲明者，不在
    此限，民事訴訟法第255 條第1 項但書第2 款、第3 款分別
    定有明文。查原告起訴時原訴之聲明第3 項原為：「被告己○○、戊○○應將原告大衛熊冷凍食品有限公司（下稱大衛
    熊公司）、達政企業有限公司（下稱達政公司）之94年度至
    96年度之會計帳冊等返還原告。」；嗣於民國98年11月9 日
    具狀變更該項聲明為：「被告己○○、戊○○應共同將原告
    大衛熊公司、原告達政公司之94年度至96年度之如台灣桃園
    地方法院檢察署（下稱桃園地檢署）97年度偵字第25102 號
    、98年度偵字第12673 號起訴書所列之附表1 、附表2 所示
    之文書等返還原告。」（本院卷第93、105 頁）。復於99年
    3 月22日本院準備期日變更該項聲明為被告己○○應將桃園
    地檢署97年度偵字第25102 號、98年度偵字第12673 號起訴
    書附表1 所列之物返還與原告大衛熊公司，附表2 所列之物
    返還與原告達政公司（本院卷第172 頁背面）。原告上開聲
    明之變更，均係因其所有之物現為被告己○○無權占有，是
    其請求之基礎事實同一，且核屬擴張、減縮應受判決事項之
    聲明。揆諸前揭法條規定，應予准許，合先敘明。
三、原告起訴主張：（一）被告己○○係訴外人汶盈會計師事務
    所（下稱汶盈事務所）、匯強鑫企業顧問有限公司（下稱匯
    強鑫公司）之記帳人員；被告戊○○則為上開汶盈事務所、
    匯強鑫公司之負責人。原告自94年9 月起，將原告公司之外
    帳記帳、報稅等會計業務委託被告己○○處理，並支付記帳
    費用與被告己○○。被告己○○本應於95年5 月31日以前，
    為原告向財政部台灣省北區國稅局中壢稽徵所（下稱中壢稅
    捐稽徵所）辦理94年度之營利事業所得稅結算及93年度之未
    分配盈餘稅之申報，並於收到繳稅單後為原告代墊應繳納之
    稅款，然被告己○○均未為之，且被告己○○及戊○○竟向
    原告謊稱已為原告辦理申報稅務、繳納稅款。被告己○○復
    於96年6 月22日傳真對帳單與原告，告知原告其已於同年5
    月31日至玉山銀行南桃園分行為原告代繳95年度之營利事業
    所得稅，原告亦於同年6 月23日將被告己○○所要求之款項
    匯入被告丁○○之新竹商業銀行股份有限公司三民分行，00
    000000000 號帳戶。（二）原告不久後即收到法務部行政執
    行署（下稱行政執行署）之執行通知，原告並將該通知轉交
    被告己○○，被告己○○亦稱其會代原告處理，直至原告於
    96年9 月13日及同年11月6 日遭行政執行署強制執行扣款，
    始知悉被告己○○實際上均未為原告申報稅務、代繳稅金。
    （三）依96年度及97年度自行申報及繳納金額以觀，原告均
    無庸繳納營利事業所得稅，是原告94年度之營利事業所得稅
    及93年度之未分配盈餘稅本稅，如按時依規定申報，亦應無
    須繳納。原告因被告己○○未申報稅務、代繳稅金，受有下
    列之損失：1.原告大衛熊公司部分：(1)94 年營利事業所得
    稅本稅1,42 9,104元、滯報金30,222元、滯納金259,699 元
    、利息：8,660 元，合計1,999,686 元。(2) 93年未分配盈
    餘稅本稅50,263元、滯報金10,052元、滯納金9,047 元、利
    息301 元，代收執行費139 元，合計69,663元。故原告大衛
    熊公司損失共計2,069,488 元。2.原告達政公司部分：(1)9
    3 年度之營業稅，本稅10 1,674元，滯納金15,251元，利息
    2,279 元，執行費用34元，罰鍰50,800元，合計170,038 元
    ；(2) 94年度營利事業所得稅本稅158,330 元、滯報金34,5
    48元、滯納金28,931元、利息2,643 元、執行費用34元，合
    計224,486 元。(3)93 年度未分配盈餘本稅8,330 元、滯報
    金4,500 元、滯納金1,924 元、利息322 元、代收執行費34
    元，合計15,110元。上開原告達政公司之所失共計409,634
    元。（四）被告己○○、戊○○係共同向原告謊稱被告己○○已為原告辦理申報稅務及繳稅事宜，被告丁○○則係將帳
    戶借予被告己○○使用，對於被告己○○之侵權行為亦有認
    識，是被告3 人均構成侵權行為，應依共同侵權行為負連帶
    責任。（五）原告所請求被告己○○交還之如附表1 、附表
    2 所示之物，係原告交付與被告己○○保管之原告所有之商
    業帳簿，並非被告己○○所有，原告與被告己○○間之委任
    關係業已終止，故被告己○○應將該等物品交還與原告。爰
    依民法侵權行為、委任契約及第767 條之法律關係提起本訴
    等語。並聲明：（一）被告應連帶給付原告大衛熊公司2,06
    9,488 元，及自起訴狀繕本送達翌日（即98年2 月4 日）起
    至清償日止，按週年利率5 ％計算之利息。（二）被告應連
    帶給付原告達政公司409,532 元，及自起訴狀繕本送達翌日
    起至清償日止，按週年利率5 ％計算之利息。（三）被告己○○應將如附表1 所示之物交還原告大衛熊公司；應將如附
    表2 所示之物交還原告達政公司。（四）願供擔保，請准為
    假執行之宣告。
四、被告己○○、戊○○、丁○○則以：原告所稱94年營所稅及
    93年為分配盈餘本稅，本原告依法應繳納之稅額，不因是否
    依限繳納有所影響，且原告未能提出足資證明被告己○○與
    原告所欠稅賦之關聯性。又被告戊○○雖係汶盈事務所登記
    之負責人，然其與被告己○○係各自接案辦理，互不過問，
    更未參與本件被告己○○所處理原告之事務，況戊○○於90
    年間即轉往台北自行接案，從未過問己○○本案之辦理情形
    ，自無不法侵害原告之權利。又被告丁○○之所以提供帳號
    予己○○之原因，乃在於便宜被告己○○匯入生活費以維生
    ，原告僅依此事實即認定丁○○與原告之損害有其因果關係
    顯屬無稽等語資為抗辯。並共同聲明：原告之訴駁回；如受
    不利判決願供擔保免為假執行之宣告。
五、兩造不爭執事項：
（一）原告於94年至96年間委任被告己○○為其辦理營利事業所
      得稅結算及未分配盈餘申報，並代墊應繳納之稅款。
（二）被告己○○係汶盈事務所之記帳人員；被告戊○○為汶盈
      事務所名義上負責人。
（三）被告丁○○係被告己○○之母親。原告係將被告己○○所
      要求之款項匯入被告丁○○名義之新竹商業銀行股份有限
      公司三民分行，00000000000 號帳戶。
（四）訴外人匯強鑫公司已於89年3 月31日遭主管機關撤銷登記
      。
六、兩造爭執事項：
（一）原告大衛熊公司遭稅捐機關徵收94年度營利事業所得稅、
      93年度未分配盈餘稅，及原告達政公司遭稅捐機關徵收93
      年度營業稅、94年度營利事業所得稅、93年度未分配盈餘
      稅等之滯報金、滯納金、滯納利息、執行費用、罰鍰等，
      是否因被告己○○未按時依規定繳納所致之損害？受損害
      之金額為何？
（二）如被告己○○按時為原告辦理營利事業所得稅結算及未分
      配盈餘申報，則原告大衛熊公司就94年度營利事業所得稅
      、93年度未分配盈餘稅之本稅；及原告達政公司就93年度
      營業稅、94年度營利事業所得稅、93年度未分配盈餘稅之
      本稅，是否本無須繳納？
（三）被告戊○○、丁○○是否應與被告己○○負共同侵權行為
      責任？被告戊○○與原告有無委任關係？
（四）原告大衛熊公司要求被告己○○返還如附表1 所示之物；
      原告達政公司要求被告己○○返還如附表2 所示之物，有
      無理由？
七、得心證之理由：
（一）查原告於94年至96年間委任被告己○○為其辦理營利事業
      所得稅結算及未分配盈餘申報，並代墊應繳納之稅款。被
      告己○○係汶盈事務所之記帳人員；被告戊○○為汶盈事
      務所名義上負責人。被告丁○○係被告己○○之母親。原
      告係將被告己○○所要求之款項匯入被告丁○○名義之新
      竹商業銀行股份有限公司三民分行，00000000000 號帳戶
      。訴外人匯強鑫公司已於89年3 月31日遭主管機關撤銷登
      記等情，為兩造所不爭，並有被告己○○傳真與原告之對
      帳單、匯款回條、戶籍謄本、公司及分公司基本資料查詢
      明細在卷為憑（本院卷第10至14頁、第26、27、86頁），
      自堪信為真實。
（二）按受任人處理委任事務，應依委任人之指示，並與處理自
      己事務為同一之注意，其受有報酬者，應以善良管理人之
      注意為之。受任人因處理委任事務有過失，或因逾越權限
      之行為所生之損害，對於委任人應負賠償之責，民法第53
      5 、544 條分別定有明文。次按所得稅法第108 條規定：
      「納稅義務人違反第71條規定，未依限辦理結算申報，而
      已依第79條第1 項規定補辦結算申報，經稽徵機關據以調
      查核定其所得額及應納稅額者，應按核定應納稅額另徵百
      分之10滯報金；其屬獨資、合夥組織之營利事業應按稽徵
      機關調查核定之所得額按當年度適用之營利事業所得稅稅
      率計算之金額另徵百分之10滯報金。但最高不得超過3 萬
      元，最低不得少於1,500 元。納稅義務人逾第79條第1 項
      規定之補報期限，仍未辦理結算申報，經稽徵機關依查得
      資料或同業利潤標準核定其所得額及應納稅額者，應按核
      定應納稅額另徵百分之20怠報金；其屬獨資、合夥組織之
      營利事業應按稽徵機關調查核定之所得額按當年度適用之
      營利事業所得稅稅率計算之金額另徵百分之20怠報金。但
      最高不得超過9 萬元，最低不得少於4,500 元。綜合所得
      稅納稅義務人、小規模營利事業及依第71條規定免辦結算
      申報者，不適用前2 項之規定。」被告己○○固承認其為
      原告處理會計及稅務事宜有疏失，惟否認導致原告受有上
      開費用之損失云云。惟查：
      1.被告己○○就其受原告大衛熊公司及達政公司之委任處
        理會計及稅務事宜一事不爭執，是依民法第535 條規定
        ，被告己○○自有於稅捐機關所規定時限前，為原告辦
        理營利事業所得稅結算及未分配盈餘申報，並為原告代
        墊應繳納之稅款，始符合為他人處理稅務之注意義務。
        又原告如按時報稅、繳稅，即不致遭稅捐機關徵收滯報
        金、滯納金、滯納利息及執行費等費用。被告己○○既
        有按時為原告辦理營利事業所得稅結算及未分配盈餘申
        報並繳納之義務，則其未按時申報、繳納，致原告遭機
        關徵收之滯報金、滯納金、滯納利息及執行費，難認與
        被告己○○之不作為無相當因果關係。
      2.又原告未依所得稅法第71條、第102 條之2 規定期限，
        辦理營利事業所得稅結算及未分配盈餘申報，致原告遭
        中壢稅捐稽徵所徵收滯怠報金、滯納金、滯納利息，而
        受有損害，此有財政部臺灣省北區國稅局中壢稅捐稽徵
        所99年4 月21日北區國稅中壢一字第0990002722號函及
        所附之營利事業所得稅及未分配盈餘稅額總表、原告達
        政公司之財政部北區國稅局代收移送行政執行處滯納營
        業稅稅款及財務罰鍰繳款書、行政執行署桃園行政執行
        處通知附卷可參（本院卷第166 頁、第184 至186 頁、
        第201 至203 頁）。原告分別受之損害金額如下：
       (1)原告大衛熊公司部分（此部分之證據均於本院卷第20
          3 頁）：
          94年度營利事業所得稅之滯怠報金302,223 元、滯
            納金259,699 元及滯納利息8,660 元。此部分共計
            570,582 元。
          93年度未分配盈餘稅之滯怠報金10,052元、滯納金
            9,047 元、滯納利息301 元。此部分共計19,400元
            。
          另原告大衛熊公司雖主張其因遭行政執行而支出執
            行費139 元，惟此部分原告並未提出足資證明之證
            據，是難認原告受有此項金額之損害。
          以上原告大衛熊公司受損害之金額共計589,982元。
       (2)原告達政公司部分：
          94年度營利事業所得稅之滯怠報金34,548元、滯納
            金28,931元及滯納利息2,550 元（本院卷第203 頁
            ）。此部分共計66,029元。
          93年度未分配盈餘稅之滯怠報金4,500 元、滯納金
            1,924 元、滯納利息322 元（本院卷第203 頁）。
            此部分共計6,746 元。
          93年度營業稅滯納金15,251元、滯納利息2,279 元
            （本院卷第166頁）。此部分共計17,530元。
          原告達政公司因遭行政執行，而就上開3 項稅款之
            本稅、滯怠報金、滯納金及滯納利息尚須支付行政
            執行機關共計102 元之執行費用（計算式：34x3=
            102 ），此亦有行政執行處之通知為憑（本院卷第
            184至186頁）。
          另原告達政公司雖主張其因遭行政執行而支出執行
            費200 元，惟此部分原告並未提出足資證明之證據
            ，是難認原告受有此項金額之損害。
          以上原告達政公司受損害之金額共計90,407元。
（三）原告雖主張其如按時依規定辦理營利事業所得稅結算及未
      分配盈餘申報，其本不需繳納94年度營利事業所得稅及93
      年度未分配盈餘稅之本稅稅額。然因被告己○○為原告未
      依規定辦理申報，致原告大衛熊公司繳納94年度營利事業
      所得稅本稅之稅額1,429,104 元，及93年度未分配盈餘稅
      本稅之稅額50,263元；並致原告達政公司繳納94年度營利
      事業所得稅本稅之稅額158,330 元，及93年度未分配盈餘
      稅本稅之稅額8,330 元。故原告大衛熊公司及達政公司就
      本稅繳納之部分分別受有1,479,367 元（計算式：1,429,
      104+50,263=1,479,367）及166,660 元（計算式：158,33
      0+8,330=166,660 ）之損害云云，惟查：
      1.中壢稅捐稽徵所係依所得稅法第79條、第102 條之3 、
        第83條第1 項、所得稅法施行細則第81條及營利事業所
        得稅查核準則第6 條規定，以冷凍調理食品批發業之同
        業利潤標準即淨利率12％核定原告大衛熊公司之所得額
        ，以蔬菜批發業之同業利潤標準即淨利率7 ％核定原告
        達政公司之所得額，此有中壢稅捐稽徵所99年4 月21日
        北區國稅中壢一字第0990002722號函在卷可稽（本院卷
        第201 、202 頁）。
      2.證人即原告之會計師甲○○證稱：倘若原告之收入扣除
        費用後為負數，原告始有可能無須繳納營利事業所得稅
        。但如果原告未按時申報或提示相關資料，國稅局便會
        以營業額及同業利潤標準核定所得額。國稅局對各行業
        之同業利潤標準，係參考各行業之行業特性、同業公會
        等所出具之意見，決定各行業之營業額、成本與利潤間
        之比例關係，決定各行業一般同業間之利潤率等語（本
        院卷第266 頁）。是國稅局用以推估所得額之同業利潤
        標準，已考量各行業間一般之成本費用比例，故若原告
        無法證明其所支出之成本費用占其營業額之比例，高於
        其所屬同業間之成本費用比例，則難認原告因國稅局以
        營業額及同業利潤核定所得額，所繳納之營利事業所得
        稅高於其依按時申報之所得稅。本件原告大衛熊公司、
        達政公司既均未提出足資證明其各自成本費用占其營業
        額之比例高於其同業之利潤率（即分別為12％、7 ％）
        ，則原告主張其等因被告己○○未按時為其等申報營利
        事業所得稅之結算，導致其因遭徵收營利事業所得稅而
        受有損害，應屬無據。
      3.又證人甲○○證稱：未分配盈餘稅之稅額係國稅局依營
        利事業所得稅所核定之所得額，減去國稅局認可之扣除
        項目後，乘以10% 計算而得。本件原告係依上開同業利
        潤及營業額核定所得額後，再依課稅所得額計算未分配
        盈餘稅額，故遲延申報僅會導致遭徵收滯報金及滯納金
        、滯納利息等，對於未分配盈餘稅之稅額並無影響等語
        （本院卷第267 頁）。是於原告之所得額經稅捐機關核
        定後，既不影響原告受稅捐機關認定未分配盈餘稅之稅
        額，則原告主張其因被告己○○未按時為其等辦理未分
        配盈餘之申報，導致其等因遭稅捐機關徵收未分配盈餘
        稅而受有損害，亦屬無據。
（四）證人甲○○復證稱：因原告達政公司販售之項目包括應稅
      及免稅之商品，該公司於93年度11、12月間申報營業稅時
      ，可扣抵之比例應依照93年度應稅以及免稅之銷售比例作
      計算，但是原告達政公司可能將全部之進項稅額皆用以申
      報扣抵，而未將免稅之部分排除於可扣抵之範圍外，此行
      為為虛報進項之行為，故遭稅捐機關罰鍰50,800元等語（
      本院卷第267 頁）。又原告達政公司因虛報進項稅額而遭
      中壢稅捐稽徵所科50,800元之罰鍰，亦有中壢稅捐稽徵所
      96年財營業字第Ｚ0000000000000號處分書在卷可稽（本院
      卷第133 、182 頁）。被告己○○為原告達政公司申報稅
      務，即應依稅務法規將不得報為進項免稅之項目排除於，
      可扣抵之範圍，被告己○○誤將不可扣抵者列為進項稅額
      ，自有疏失。故原告達政公司因被告己○○有虛報93年11
      、12月進項之情事，而遭國稅局科50,800元之罰鍰而受有
      損害，被告己○○亦應負賠償責任。至原告達政公司雖因
      被告己○○虛報進項稅額，致遭中壢稅捐稽徵所命補101,
      674 元之營業稅，然此部分為原告達政公司依規定申報進
      項稅額時本所應繳納金額之一部分，故與被告己○○是否
      誤報進項稅額無涉，此亦經原告達政公司陳明撤回此部分
      之請求在卷（本院卷第267 頁）。故被告己○○應賠償原
      告達政公司此部分損失50,800元一事，堪以認定。
（五）按數人共同不法侵害他人之權利者，連帶負損害賠償責任
      ，民法第185 條第1 項前段雖定有明文。惟上開規定之共
      同侵權行為，須共同行為人皆已具備侵權行為之要件始能
      成立，若其中一人無故意過失，則其人非侵權行為人，不
      負與其他具備侵權行為要件之人連帶賠償損害之責任，最
      高法院22年上字第3437號判例意旨參照。原告固主張被告
      被告己○○指示原告匯款之帳戶，為被告丁○○名義之帳
      戶；被告戊○○係被告己○○所屬之汶盈事務所及匯強鑫
      公司之負責人，係共同向原告表示被告己○○已依規定辦
      理營利事業所得稅結算及未分配盈餘申報之人，故被告丁○○、戊○○應就原告所受之損害，負共同侵權行為責任
      云云。惟查：
      1.被告丁○○係被告己○○之母親一事，為兩造所不爭，
        已如前述。原告雖曾匯款至被告丁○○名義之帳戶，惟
        本件原告所受之損害，係被告己○○未按期為原告辦理
        營利事業所得稅結算及未分配盈餘申報，致原告受有遭
        稅捐機關徵收滯怠報金、滯納金及滯納利息之數額，此
        與被告丁○○是否提供其名義之帳戶與被告己○○使用
        ，並無因果關係。況衡情親子間相互使用帳戶之情況，
        於日常生活中並非罕見，難認被告丁○○知悉被告己○○對原告有何侵害情事，是難認被告丁○○對原告所受
        之損害有故意或過失。原告主張被告丁○○對其應負共
        同侵權行為之損害責任，尚屬無據。
      2.被告戊○○雖不否認其為汶盈事務所之名義上負責人，
        然被告戊○○既抗辯其與被告己○○之合作模式係各自
        接案辦理，互不過問，則就被告戊○○曾向原告謊稱被
        告己○○已稅捐機關辦理營利事業所得稅結算及未分配
        盈餘之申報一事，仍應由原告負舉證責任。查原告就被
        告戊○○曾對原告表示已辦理稅務結算申報，或戊○○
        有義務為原告辦理稅務結算申報等情，均未舉證以實其
        說，亦未陳明被告戊○○與匯強鑫公司間之關係，況匯
        強鑫公司亦已於89年間遭撤銷登記，此有公司及分公司
        基本資料查詢明細在卷為憑（本院卷第86頁），匯強鑫
        公司應無可能僱用被告己○○，是難認被告戊○○對原
        告有何侵權行為之事實。原告主張被告戊○○對其應負
        共同侵權行為之損害責任，亦非可採。
（六）原告復以委任之法律關係，主張被告戊○○應對其負債務
      不履行之損害賠償責任云云。惟查：原告並未舉證其與被
      告戊○○間有委任關係之事實，是難認原告與被告戊○○
      間有委任契約存在。又被告戊○○雖係汶盈事務所名義上
      之負責人，然其既否認其與被告己○○共同經營事務所或
      支付被告己○○薪資之事實，是原告自應就被告戊○○曾
      委任被告己○○處理原告之稅務一事，負舉證責任，惟原
      告就此亦未舉證以實其說。是難認原告主張其以委任之法
      律關係，向被告戊○○主張損害賠償為可採。
（七）按所有人對於無權占有或侵奪其所有物者，得請求返還之
      ，民法第767 條第1 項前段定有明文。被告己○○就原告
      主張其前受原告之委任，而占有如附表1 所示原告大衛熊
      公司所有之物，及如附表2 所示原告達政公司所有之物，
      目前原告與被告己○○之委任關係業已終止，然被告己○○仍未將附表1 、附表2 所示之物分別返還與原告大衛熊
      公司及達政公司等情，未為任何爭執，並有桃園地檢署97
      年度偵字第25102 號、98年度偵字第12673 號起訴書在卷
      可稽（本院卷第106 至112 頁）。是原告依民法第767 條
      第1 項前段之規定，請求被告己○○將附表1 所示之物返
      還與原告大衛熊公司，將附表2 所示之物返還與原告達政
      公司，自屬有據。
（八）綜上所述，原告大衛熊公司因被告己○○之過失行為，致
      其受有589,982 元之滯怠報金、滯納金、滯納利息等費用
      之損失；原告達政公司則因被告己○○之過失行為，致亦
      受有141,207 元之損失（計算式：90,407+50,800 ），然
      原告並未提出被告戊○○及丁○○對原告有侵權行為之相
      關證據，難認其等應與被告己○○對原告負共同侵權行為
      責任；又原告亦未證明其與被告戊○○有委任關係，亦查
      無被告己○○係受戊○○之委任而處理原告之稅務事宜，
      故難認被告戊○○應對原告負債務不履行之損害賠償責任
      。再者，被告己○○目前無權占有原告大衛熊公司所有如
      附表1 所示之物，原告達政公司所有如附表2 所示之物，
      自應分別交還與原告大衛熊公司及達政公司。
八、從而，原告依侵權行為、債務不履行及民法第767 條之法律
    關係，請求被告己○○給付原告大衛熊公司589,982 元，並
    交還附表1 所示之物；給付原告達政公司141,207 元，並交
    還附表2 所示之物，為有理由，應予准許。至逾此部分之請
    求即屬無據，應予駁回。
九、兩造均陳明願供擔保，聲請宣告假執行或免為假執行，關於
    原告勝訴部分，經核尚無不合，爰分別酌定相當之擔保金額
    宣告之。至於原告敗訴部分，其訴既經駁回，則其假執行之
    聲請亦失所附麗，自應併予駁回，附此敘明。
十、本件事證已臻明確，兩造其餘主張陳述及所提之證據，經審
    酌與本院前揭判斷無影響，毋庸一一論述，附此敘明。
十一、訴訟費用負擔之依據：民事訴訟法第79條。
中    華    民    國    99    年    9     月    10    日
          民事第三庭  審判長法  官  黃漢權
                            法  官  陳筱蓉
                            法  官  毛彥程
附表一：被告己○○應返還原告大衛熊公司之物
 ┌──┬────────────────────────┐
 │編號│項目                                            │
 ├──┼────────────────────────┤
 │ 1  │94年1月至12月、95年1月至12月、96年1月至12月之會 │
 │    │計傳票                                          │
 ├──┼────────────────────────┤
 │ 2  │94年1月至12月、95年1月至12月、96年1月至12月之銷 │
 │    │項發票                                          │
 ├──┼────────────────────────┤
 │ 3  │94年1月至12月、95年1月至12月、96年1月至12月之統 │
 │    │一發票購買明細表                                │
 ├──┼────────────────────────┤
 │ 4  │94年1月至12月、95年1月至12月、96年1月至12月之營 │
 │    │業稅申報書正本                                  │
 ├──┼────────────────────────┤
 │ 5  │94、95、96年度之會計帳冊（含日記帳、總分類帳、存│
 │    │貨帳等）                                        │
 ├──┼────────────────────────┤
 │ 6  │94、95、96年度股東可扣抵稅額帳戶                │
 ├──┼────────────────────────┤
 │ 7  │94、95、96年度營利事業所得稅結算申報書全份正本  │
 ├──┼────────────────────────┤
 │ 8  │發票章、股東私章、公司大小章、其他專用章等      │
 ├──┼────────────────────────┤
 │ 9  │最近公司章程、股東名冊、公司設立變更登記事項卡等│
 │    │資料                                            │
 ├──┼────────────────────────┤
 │ 10 │營業地址房屋稅單影本                            │
 └──┴────────────────────────┘
 附表二：被告己○○應返還原告達政公司之物
 ┌──┬────────────────────────┐
 │編號│項目                                            │
 ├──┼────────────────────────┤
 │ 1  │94年1月至12月、95年1月至12月、96年1月至12月之會 │
 │    │計傳票                                          │
 ├──┼────────────────────────┤
 │ 2  │94年1月至12月、95年1月至12月、96年1月至12月之銷 │
 │    │項發票                                          │
 ├──┼────────────────────────┤
 │ 3  │94年1月至12月、95年1月至12月、96年1月至12月之統 │
 │    │一發票購買明細表                                │
 ├──┼────────────────────────┤
 │ 4  │94年1月至12月、95年1月至12月、96年1月至12月之營 │
 │    │業稅申報書正本                                  │
 ├──┼────────────────────────┤
 │ 5  │94、95、96年度之會計帳冊（含日記帳、總分類帳、存│
 │    │貨帳等）                                        │
 ├──┼────────────────────────┤
 │ 6  │達政公司統一發票購買證正本                      │
 ├──┼────────────────────────┤
 │ 7  │94、95、96年度股東可扣抵稅額帳戶                │
 ├──┼────────────────────────┤
 │ 8  │94、95、96年度營利事業所得稅結算申報書全份正本  │
 ├──┼────────────────────────┤
 │ 9  │發票章、股東私章、公司大小章、其他專用章等      │
 ├──┼────────────────────────┤
 │ 10 │最近公司章程、股東名冊、公司設立變更登記事項卡等│
 │    │資料                                            │
 ├──┼────────────────────────┤
 │ 11 │營業地址房屋稅單影本                            │
 └──┴────────────────────────┘
以上正本係照原本作成。
如對本判決上訴，須於判決送達後 20 日內向本院提出上訴狀。
如委任律師提起上訴者，應一併繳納上訴審裁判費。
中    華    民    國    99    年    9     月    13    日
                            書記官  伍幸怡

司法院資訊處製作；財團法人民間司法改革基金會備份。
